Marwen Jdidi React JS developer

™ marwen.jdidi75@gmail.com

+33 6 99 54 62 66

Paris, France

in https://www.linkedin.com/in/marwen-dev-react-js

https://github.com/MarwenCode

rortfolio: https://marwen-portfolio.onrender.com



PROFIL

je code depuis 2 ans. Autodidacte, j'ai passé mes soirées et une partie de mon temps libre à réorienter ma carrière professionnelle vers le développement. Avec une motivation et une détermination sans faille, je souhaite aujourd'hui rejoindre une structure reconnue dans le développement des applications web et plus particulièrement : JavaScript / React.js / Node.js J'ai crée un Portfolio et je serai ravi de de le partager avec vous (lien ci-dessus)

EXPÉRIENCE PROFESSIONNELLE

09/2021 - present

Formation développeur Applications Web

Social-media-app:

Il s'agit d'une application où l'utilisateur peut créer un profil, ajouter/supprimer un post, peut commenter les autres publications (publications d'amis). Suivre et ne plus suivre, aimer. Récupérer les nouvelles depuis l'API. https://social-media-app-a6lq.onrender.com

Job-app:

Il s'agit d'une application web pour rechercher des emplois de développeurs, c'est un espace où les développeurs peuvent discuter de la programmation et de différentes technologies.

https://job-app-client.onrender.com

E-commerce:

Est une plateforme de commerce électronique complet pour les téléphones mobiles qui permet aux utilisateurs de parcourir et d'acheter facilement des produits de téléphones mobiles. L'utilisateur peut ajouter des produits à son panier et effectuer l'achat.

https://e-commerce-app-7nc0.onrender.com

Dashboard- app:

Est une application de tableau de bord qui fournit une solution complète pour gérer et surveiller les opérations d'une entreprise.

https://dashboard-app-marwen.onrender.com

Notes-Chat-app: (en cours)

Application web qui offre une expérience de prise de notes avec des fonctionnalités avancées, le Chat avec d'autres utilisateurs et gérer les tâches. Vous pouvez visualiser la vidéo de présentation dans mon portfolio: https://marwen-portfolio.onrender.com

12/2019 – present Paris, France

Consultant assistant maîtrise d'ouvrage et support 2, CGI-France

- Direction de l'information légale et de l'administration (DILA) (dates : 11/2021- présent) Support N2 partenaires et particuliers pour les démarches du site service-public
- Conseil départemental des Hauts-de-Seine (dates : 06/2021 à 09/2021)

Responsabilité et Mission : Accompagnement des utilisateurs & suivi comptable du service bâtiment et construction du CD92 sur l'outil « Grand-Angle »

• Éducation nationale: Région île de France - (dates : 09/2020 à 06/2021)

Environnement Numérique de travail (ENT) : Monlycée.net

Responsabilité et Mission : Support utilisateur niveau 2 pour la plateforme Environnement Numérique de travail (ENT)

SKILLS

JavaScript / React.JS / Express.JS/CSS, SASS, HTML/ Github

EDUCATION

09/2017 - 06/2019 Versailles, France Master 2 Management Stratégique et conseil, Université de Versailles Saint-Quentin en Yvelines

A LANGUAGES

Anglais (courant)

French (courrant)

Arabic (langue maternelle)